---
title: "Guide de démarrage"
output: rmarkdown::html_vignette
vignette: >
  %\VignetteIndexEntry{Guide de démarrage}
  %\VignetteEngine{knitr::rmarkdown}
  %\VignetteEncoding{UTF-8}
---

```{r, include = FALSE}
knitr::opts_chunk$set(
  eval = FALSE,
  collapse = TRUE,
  comment = "#>"
)
```

## Feuille de route

- [Préparatifs](#préparatifs)
- [Fusionner les données](#fusionner-les-données)
- [Classer les images](#classer-les-images)
- [Comment mettre à jour](#comment-mettre-à-jour)

## Préparatifs

### Organiser les fichiers

Avant de tenter de fusionner, organiser les fichiers par enquête: un répertoire pour les NSU de consommation; un autre pour les NSU de production. 

Voici un exemple du contenu d'un répertoire pour les NSU de consommation:

```{r, eval = TRUE, echo = FALSE}
fs::dir_tree(path = "C:/Users/wb393438/OneDrive - WBG/EHCVM2/nsu/nsu_combine_data/data/datansubrut/", recurse = 0, type = "directory")
```

### Identifier les répertoires

Afin d'adapter le programme de fusion, il faut spécifier deux répertoires:

1. `dir_in`, le répertoire où se trouvent les fichiers à joindre;
1. `dir_out`, le répertoire où sauvegarder les bases résultantes

Par exemple, supposons que les données des NSU de consommation sont organisés comme suit:

[INSERT image/file map of folders]

Dans cet exemple, le sous-répertoire `entree` contient les données brutes--autrement dit, les données d'entrée dans la procédure de fusion. Le sous-répertoire `sortie` contient les données fusionnées--autrement dit, le

Avec la fonction `combine_nsu_data()`, qui est responsable de la fusion des bases, on doit spécifier les répertoires ainsi :

```{r, echo=TRUE}
combine_nsu_data(
    dir_in = "C:/EHCVM/NSU/consommation/entree/",
    dir_out = "C:/EHCVM/NSU/consommation/sortie/"
)
```

Notez bien que les répertoires doivent:

- être spécifiés avec des slashs (i.e., "/") au lieu des anti-slashs (i.e., "\")
- se terminer en un slash (e.g., `"C:/EHCVM/NSU/consommation/entree/"`)
- être le répertoire "parent" des répertoires "enfant" qui contiennent des données

Voici une exemple du dernier point:

[Show screenshot/folder tree of folder with sub-folders]

### Décrire les sous-répertoires avec données

La fonction de fusion `combine_nsu_data()` parcourt tous les sous-répertoires du répertoire indiqué dans `dir_in`. Certains peuvent ne pas contenir des données.

Pour anticiper ce genre de cas, la fonction `combine_nsu_data()` admet un argument pour identifier les sous répertoires qui contiennent les données. Pour voir l'intérêt, imagineons qu'un répertoire loge des sous-répertoire de données ainsi que des sous-répertoires d'images. Pour que la fonction marche correctement, il faut sélectionner seulement les sous-répertoires de données. Par défaut, la fonction suppose que les sous-répertoires de données ont "_STATA_" dans le nom.

```{r, echo=TRUE}
combine_nsu_data(
    dir_in = "C:/EHCVM/NSU/consommation/entree/",
    dir_regexp = "_STATA_",
    dir_out = "C:/EHCVM/NSU/consommation/sortie/"
)
```

Mais l'argument `dir_regexp` permet de s'adapter à des situations différentes. Par exemple, où les sous-répertoires aurait le `data` dans le nom:

```{r, echo=TRUE}
combine_nsu_data(
    dir_in = "C:/EHCVM/NSU/consommation/entree/",
    dir_regexp = "data",
    dir_out = "C:/EHCVM/NSU/consommation/sortie/"
)
```

## Fusionner les données

La fonction `combine_nsu_data()` accomplit toutes les actions de fusion:

- Joindre les bases du même type
- Gérer les étiquettes de valeur
- Sauvegarder des fichier Stata

Pour chaque type de fichier, la fonction

- Parcourt tous les sous-répertoires
- Répertorie les fichiers de type
- Fusionne les étiquettes de valeur
- Fusionne les les bases
- Sauvegarde un fichier Stata qui porte le nom du type de fichier (i.e., unitesFixes, releve, unitesautre1, autre1releve, unitesautre2, autre2releve)

En plus, la fonction joint les fichiers avec des informations sur les marchés où les relevés ont été pris.

Pour accomplir ceci, il suffit de lancer une fonction en spécifiant correctement les paramétres:

```{r, echo=TRUE}
combine_nsu_data(
    dir_in = "C:/EHCVM/NSU/consommation/entree/",
    dir_regexp = "_STATA_",
    dir_out = "C:/EHCVM/NSU/consommation/sortie/"
)
```

## Classer les images

Les images sont regroupés comme suit dans les fichiers exportés par Survey Solutions:

[INSERT image or file tree of images]

Pour être utiles, les images sont mieux regroupées par produit-unité.

Pour en arriver là, il faut invoquer trois fonctions:

- `inventory_product_units()`
- `create_image_dirs()`
- `sort_images()`

La fonction `inventory_product_units()` crée à partir des bases fusionnées un inventaire des produits-unités avec images. 

La fonction `create_image_dirs()` utilise cet inventaire de produits-unités pour savoir quels dossiers créer. En premier lieu, elle crée un répertoire par produit--où nom du produit correspond au nom court qui parait dans les bases. Ensuite, elle crée, à l'intérieur du dossier produit, un sous-répertoire pour chaque unité. Le résultat: un système de répertoires pour héberger les images.

La fonction `sort_images()` classe chaque image dans le bon répertoire. En plus, elle adjoint au nom du fichier le `interview__key` de l'entretien d'où l'image est tirée. Ceci permet accomplit deux buts en même temps. Premièrement, il aide à savoir de quel entretien chaque image est sortie. Deuxièment, il rend le nom de chaque image unique, pour éviter d'écraser deux images de la même unité (e.g., q109_oignon___138.jpg qui paraît dans les entretiens 11-11-11-11 et 22-22-22-22).

## Comment mettre à jour

Ces actions--la fusion des bases et le classement des images--devront être refaites régulièrement au fur et à mesure que l'enquête NSU progress.

Comment faire? La solution est simple: relancer les fonctions. La fusion des bases sera faites à nouveau et intégrera de nouvelles observations. Le classement des images sera

Pour ce faire, il suffit de

```{r, echo = TRUE}
# fusionner les données afin d'intégrer les nouvelles observations
combine_nsu_data(
    dir_in = "C:/EHCVM/NSU/consommation/entree/",
    dir_regexp = "_STATA_",
    dir_out = "C:/EHCVM/NSU/consommation/sortie/"
)

# refaire l'inventaire des produits-unités
inventaire <- inventory_product_units(dir = "C:/EHCVM/NSU/consommation/sortie/")

# créer des répertoires pour les produits-unités
# seuls les nouveaux répertoires seront créés; les anciens resteront
create_image_dirs(
    inventory_df = inventaire,
    dir = 
)

# copier les images depuis les répertoires d'origine vers les répertoires nouvellement créés
sort_images(
    inventory_df = inventaire,
    dir_in = ,
    image_dir_pattern = ,
    dir_out = 
)
```
